臺灣臺北地方法院刑事裁定　
110年度單禁沒字第653號
聲  請  人  臺灣臺北地方檢察署檢察官  
被      告  呂學桂



上列聲請人因被告違反毒品危害防制條例案件，聲請單獨宣告沒
收違禁物（110年度聲沒字第312號），本院裁定如下：
    主  文
扣案如附表所示之物均沒收銷燬之。
    理  由
聲請意旨詳如附件聲請書所載。
按查獲之第一級、第二級毒品及專供製造或施用第一級、第二
  級毒品之器具，不問屬於犯罪行為人與否，均沒收銷燬之，毒
  品危害防制條例第18條第1項前段定有明文。又海洛因及甲基
  安非他命分別為同條例第2條第2項所規定之第一級及第二級毒
  品，依同條例第4條、第8條、第10條及第11條規定，不得製造
  、運輸、販賣、轉讓、施用及持有，屬違禁物。次按違禁物得
  單獨宣告沒收，並由檢察官聲請違法行為地、沒收財產所在地
  或其財產所有人之住所、居所或所在地之法院裁定之，刑法第
  40條第2項及刑事訴訟法第455條之34亦有明定。
經查：
㈠本件被告呂學桂最後居所地在臺北市文山區（地址詳卷）乙情
  ，此有詢問筆錄1紙在卷可佐（見臺灣臺北地方檢察署《下稱臺
  北地檢署》110年度毒偵緝字第83號卷第2頁反面）。是本院對
  本件聲請有管轄權，合先敘明。
㈡扣案如附表所示之物係聲請人偵辦臺北地檢署110年度毒偵緝字
  第80號、第81號、第82號、第83號、110年度毒偵字第1052號
  、2429號、2430號、110年度偵緝字第492號等被告違反毒品危
  害防制條例案件所查獲並扣得乙情，業據被告供述在卷（見臺
  北地檢署109年度毒偵字第2642號卷《下稱2642毒偵卷》第8頁反
  面，109年度毒偵字第3714號卷《下稱3714毒偵卷》第9頁正反面
  ，109年度偵字第16631號卷《下稱16631偵卷》第9頁至第10頁、
  第83頁正反面，108年度毒偵字第3672號卷《下稱3672毒偵卷》
  第16頁至第19頁、第113頁至第114頁，108年度毒偵字第3588
  號卷《下稱3588毒偵卷》第14頁至第16頁、第78頁），並有搜索
  扣押筆錄、扣押物品目錄表及扣案物品照片等件在卷可稽（見
  2642毒偵卷第46頁至第48頁、第54頁，3714毒偵卷第20頁至第
  25頁、第35頁至第37頁，16631偵卷第17頁至第21頁反面，367
  2毒偵卷第27頁至第35頁、第47頁至第57頁，3588毒偵卷第21
  頁至第26頁、第31頁）。嗣前開案件，被告因施用毒品海洛因
  及甲基安非他命，經本院裁定送觀察、勒戒，於執行完畢釋放
  後，認無繼續施用毒品傾向，嗣經檢察官為不起訴處分確定等
  情，此有前開裁定、不起訴處分書及臺灣高等法院被告前案紀
  錄表等件附卷可考（見臺北地檢署109年度毒偵字第2886號卷
  第52頁至第54頁，110年度毒偵字第1052號卷第109頁至第112
  頁，本院110年度單禁沒字第653號卷第51頁至第52頁）。
㈢又如附表所示之物經送鑑定，以氣相層析質譜儀法檢驗，分別
  檢出第一級毒品海洛因、第二級毒品甲基安非他命成分等情，
  有如附表所示之鑑定書（報告）在卷可證。足認如附表編號一
  、二、五及六所示之物為第二級毒品甲基安非他命，如附表編
  號七及八所示之物為第一級毒品海洛因，至如附表編號三及四
  所示之器具，均因沾黏第二級毒品甲基安非他命成分而與之附
  合，且無法析離，應視為查獲之第二級毒品甲基安非他命。是
  前開物品均屬違禁品，應依同條例第18條第1項前段規定，均
  沒收銷燬之，並依刑法第40條第2項規定單獨宣告之。
㈣綜上所述，本件聲請核無不合，應予准許。至因鑑驗所耗損部
  分之毒品，因已用罄滅失，不另為宣告沒收銷燬；又如附表編
  號一、二、五至八所示之包裝袋，以目前採行之鑑驗方式，無
  法與毒品完全析離，故應與所盛裝之毒品甲基安非他命及海洛
  因併予宣告沒收銷燬之，附此指明。
依刑事訴訟法第455條之36第2項，毒品危害防制條例第18條第1
  項前段，刑法第11條、第40條第2項，裁定如主文。
中　　華　　民　　國　　110 　年　　10　　月　　29　　日
                  刑事第六庭  法  官  洪翠芬  
上正本證明與原本無異。
如不服本裁定，應於裁定送達後5日內向本院提出抗告狀。因疫
情而遲誤不變期間，得向法院聲請回復原狀。
                              書記官  蘇瑩琪
中　　華　　民　　國　　110 　年　　10　　月　　29　　日
附表：
編號 對應聲請書附表編號/檢體編號 名稱 數量 鑑定結果/鑑定書 扣押物品清單編號 一 附表編號1 甲基安非他命（含包裝袋貳只） 貳包（總淨重拾柒點參柒捌公克，驗餘總淨重拾柒點參肆肆公克） 檢出甲基安非他命成分/交通部民用航空局航空醫務中心109年8月24日航藥鑑字第0000000號鑑定書（見2642毒偵卷第122頁） 臺北地檢署109年度青字第1544號扣押物品清單編號1（見2642毒偵卷第117頁） 二 附表編號2 甲基安非他命（含包裝袋捌只） 捌包（總毛重捌點柒陸公克，驗餘總毛重捌點柒參伍公克） 檢出甲基安非他命成分/台灣尖端先進生技醫藥股份有限公司109年12月31日毒品證物鑑定分析報告（見3714毒偵卷第114頁） 臺北地檢署110年度青字第146號扣押物品清單編號1（見3714毒偵卷第113頁） 三 附表編號3 毒品器具（毒品安非他命吸食器具） 壹組   檢出甲基安非他命成分/交通部民用航空局航空醫務中心109年6月22日航藥鑑字第0000000號鑑定書（見16631偵卷第79頁） 臺北地檢署109年度藍字第991號扣押物品清單編號1（見16631偵卷第78頁） 四 附表編號4/ 檢體編號：C0000000-0 毒品器具（毒品鏟管） 壹支 檢出甲基安非他命成分/臺北榮民總醫院108年12月13日北榮毒鑑字第C0000000號毒品成分鑑定書㈡（見3672毒偵卷第185頁） 臺北地檢署109年度紅字第32號扣押物品清單編號1（見3672毒偵卷第197頁） 五 附表編號5/ 檢體編號：C0000000-0 甲基安非他命（含包裝袋伍只） 伍包（總淨重肆點壹捌壹公克，驗餘總淨重肆點壹柒捌陸公克） 檢出甲基安非他命成分/臺北榮民總醫院108年12月13日北榮毒鑑字第C0000000號鑑定書㈠（見109年度審訴字第144號卷《下稱審訴卷》第89頁） 臺北地檢署109年度青字第54號扣押物品清單編號1（見審訴卷第87頁） 六 附表編號5/ 檢體編號：C0000000-0 甲基安非他命（含包裝袋壹只） 壹包（淨重零點玖參柒捌公克，驗餘淨重零點玖參伍伍公克） 檢出甲基安非他命成分/臺北榮民總醫院108年11月19日北榮毒鑑字第C0000000號鑑定書（見審訴卷第101頁） 臺北地檢署109年度青字第291號扣押物品清單編號1（見審訴卷第99頁） 七 附表編號6/ 檢體編號：C0000000-0、 C0000000-0 海洛因（含包裝袋貳只） 貳包（總淨重零點陸貳伍捌公克，驗餘總淨重零點陸貳貳貳公克） 檢出海洛因成分/臺北榮民總醫院108年12月13日北榮毒鑑字第C0000000號鑑定書㈠（見審訴卷第89頁） 臺北地檢署109年度青字第55號扣押物品清單編號1（見審訴卷第91頁） 八 附表編號6/ 檢體編號：C0000000-0 海洛因（含包裝袋壹只） 壹包（淨重零點肆肆壹公克，驗餘淨重零點肆參玖公克） 檢出海洛因成分/臺北榮民總醫院108年11月19日北榮毒鑑字第C0000000號鑑定書（見審訴卷第101頁） 臺北地檢署109年度青字第292號扣押物品清單編號1（見審訴字第卷第103頁） 

附件：臺灣臺北地方檢察署檢察官聲請書（110年度聲沒字第312
      號）